【裁判字號】    98,簡上,1242
【裁判日期】    981208
【裁判案由】    詐欺
【裁判全文】
臺灣板橋地方法院刑事判決            98年度簡上字第1242號
上  訴  人
即  被  告  甲○○
上列上訴人即被告因詐欺案件，不服本院中華民國98年8 月31日
第一審簡易判決（98年度簡字第6720號，聲請簡易判決處刑案號
：98年度偵字第18408 號），本院管轄第二審之合議庭判決如下
：
    主      文
上訴駁回。
甲○○緩刑貳年，並應於民國九十九年一月十四日向乙○○支付
新臺幣壹萬伍仟元。
    事實及理由
一、本案經本院審理結果，認第一審判決以被告甲○○所為係犯
    刑法第30條第1 項前段、第339 條第1 項之幫助詐欺取財罪
    ，依刑事訴訟法第449 條第1 項前段、第3 項、第454 條第
    2 項，刑法第30條第1 項前段、第2 項、第339 條第1 項、
    第41條第1 項前段，刑法施行法第1 條之1 之規定，並審酌
    被告將金融帳戶交予他人供犯罪使用，紊亂社會正常交易秩
    序，並使不法之徒藉此輕易於詐騙後取得財物，致檢警難以
    追緝，助長詐騙犯罪風氣，並提高社會大眾遭受詐騙損失之
    風險，及其犯後之態度等一切情狀，量處拘役50日，並諭知
    易科罰金之折算標準，其認事用法及量刑均屬妥適，應予維
    持，除補充證據：被告於本院審理時之自白外，均引用第一
    審簡易判決書記載之事實、理由及證據（詳如附件）。
二、被告上訴雖稱：伊已認罪，且有誠意與被害人和解，請求從
    輕量刑云云。惟按關於刑之量定，係實體法上賦予法院得為
    自由裁量之事項，倘其未有逾越法律所規定之範圍，或濫用
    其權限，即不得任意指摘為違法，被告雖就原審法院適法範
    圍裁量權之行使為爭執，惟原審量定刑期，已審酌被告各種
    犯罪情狀，並無失出，且被告係於原審判決後，始向被害人
    表示願意和解，再於本院審理時為認罪之陳述，原審自無從
    審酌此一和解情狀，是被告上訴請求從輕量刑云云，為無理
    由，應予駁回。
三、末查被告前未曾因故意犯罪受有期徒刑以上刑之宣告，有臺
    灣高等法院被告前案紀錄表佐卷可考，其因一時失慮致罹刑
    典，然已坦承犯行，知所悔悟，且於本院準備程序時向被害
    人乙○○承諾願於民國99年1 月14日賠償新臺幣（下同）15
    ,000元（見本院卷第21頁反面），是被告經此偵審教訓，當
    知所警惕，而無再犯之虞，本院認所宣告之刑以暫不執行為
    適當，併依刑法第74條第1 項第1 款之規定，宣告緩刑2 年
    ，用啟自新。再按緩刑宣告，得斟酌情形，命犯罪行為人向
    被害人支付相當數額之財產或非財產上之損害賠償，刑法第
    74條第2 項第3 款亦定有明文。查被告於本院準備程序時，
    向被害人承諾願於99年1 月14日賠償15,000元（詳見前述）
    ，為使被害人獲得更充分之保障，並督促被告履行債務，以
    確保被告緩刑之宣告能收具體之成效，爰參酌被告與被害人
    於本院準備程序時所達成之賠償條件，依刑法第74條第2 項
    第3 款之規定，命被告履行如主文第2 項後段所示之內容，
    以觀後效。倘被告未遵循本院所諭知如主文第2 項所示之緩
    刑期間之負擔，情節重大者，檢察官得依刑事訴訟法第476
    條、刑法第75條之1 第1 項第4 款之規定，聲請撤銷前開緩
    刑之宣告，併此指明。
據上論斷，應依刑事訴訟法第455 條之1 第1 項、第3 項、第36
8 條、第373 條，刑法第74條第1 項第1 款、第2 項第3 款，判
決如主文。
本案經檢察官高智美到庭執行職務。
中    華    民    國    98    年    12    月    8     日
                  刑事第十九庭  審判長法  官  曾淑娟
                                      法  官  陳明偉
                                      法  官  鄧雅心
以上正本證明與原本無異。
本判決不得上訴。
                                      書記官  王小芬
中    華    民    國    98    年    12    月    8     日
附件：


司法院資訊處製作；財團法人民間司法改革基金會備份。
